臺灣高雄地方法院刑事判決
111年度交簡上字第118號
上  訴  人  
即  被  告  沈俊宏


上列上訴人即被告因過失傷害案件，不服本院高雄簡易庭民國11
1年5月23日110年度交簡字第1110號第一審刑事簡易判決（聲請
簡易判決處刑案號：110年度偵字第2188號），提起上訴，本院
管轄之第二審合議庭，判決如下：
    主  文
上訴駁回。
沈俊宏緩刑貳年。
    事實及理由
一、本案經本院審理結果，認第一審刑事簡易判決（下稱原審判
    決）之認事用法及量刑均無不當，應予維持。爰依刑事訴訟
    法第455條之1第3項準用同法第373條之規定，就本判決之事
    實、證據及理由，除證據部分應補充：㈠上訴人即被告沈俊
    宏（下稱被告）於本院審理中所為之自白（見本院111年度
    交簡上字第118號卷【下稱本院卷】第67頁）、㈡被告與告訴
    人宋衿綺民國111年8月3日和解書（見本院卷第35頁）、㈢本
    院111年9月19日辦理刑事案件電話紀錄查詢表（見本院卷第
    59頁）、㈣告訴人111年8月19日同意書（見本院卷第77頁）
    外，其餘均引用第一審判決書之記載（如附件）。
二、證據能力部分：
    本判決所引用具有傳聞證據性質之證據資料，經檢察官、被
    告及辯護人於本院行審理程序時，均表示同意作為證據（見
    本院卷第67頁），本院審酌該等證據作成之情況，既無違法
    取得情事，復無證明力明顯過低等情形，認以之作為證據應
    屬適當，依刑事訴訟法第159條之5第1項規定，均有證據能
    力。又本判決所引用之非供述證據部分，與本案均有關聯性
    ，且查無違反法定程序取得之情，依刑事訴訟法第158條之4
    規定反面解釋，亦具證據能力。
三、被告上訴意旨略以：被告與告訴人於本案一審判決後已達成
    和解，被告已給付告訴人新臺幣（下同）93萬元，現已獲得
    告訴人原諒，請法院給予緩刑宣告等語（見本院卷第7、39
    、65頁）。
四、駁回上訴之理由：
  ㈠按量刑輕重，係屬事實審法院得依職權自由裁量之事項，苟
    已斟酌刑法第57條各款所列情狀而未逾越法定刑度，不得遽
    指為違法（最高法院72年度台上字第6696號判決意旨參照）
    。復按在同一犯罪事實與情節，如別無其他加重或減輕之原
    因，下級審法院量定之刑，亦無過重或失輕之不當情形，則
    上級審法院對下級審法院之職權行使，原則上應予尊重（最
    高法院85年度台上字第2446號判決意旨參照）。　
　㈡原審判決認被告係犯刑法第284條前段之過失傷害罪，事證明
    確，據以論罪科刑，並認被告符合自首要件，依刑法第62條
    前段之規定減輕其刑，復審酌被告駕駛自小貨車上路，應注
    意道路交通安全規則相關規定，以維行車安全，竟疏未注意
    車前狀況及兩車並行間隔，復未隨時採取必要安全措施，因
    而肇致本件車禍，造成告訴人受有顱顏鈍傷併腦震盪、左眼
    眶鈍傷併顏面骨骨折、顏面撕裂傷約0.5公分、肢體多處鈍
    挫傷、左胸壁及左肩挫傷、外傷後暈眩等傷勢，因而蒙受精
    神上之痛苦；慮及被告犯後坦承犯行，因雙方無共識故未能
    達成調解，兼衡被告違反注意義務之情節、告訴人所受傷勢
    之嚴重程度、被告之前科素行，暨被告自陳之職業、智識程
    度、家庭經濟狀況（因涉及個人隱私，不予揭露）等一切具
    體情狀，量處有期徒刑3月，並諭知以1,000元折算1日之易
    科罰金折算標準。本院認原審判決認事用法並無違誤，至於
    被告雖提起本件上訴，然迄至原審判決時被告確實尚未與告
    訴人和解並賠償告訴人之損失一節，是原審判決已斟酌刑法
    第57條各款所列情狀，且未逾越法定刑度，所為量刑並無不
    當。被告上訴意旨亦未指摘原判決有何違法不當之處，其上
    訴為無理由，應予駁回。
  ㈢被告未曾因故意犯罪受有期徒刑以上刑之宣告，有臺灣高等
    法院被告前案紀錄表在卷可按。本院考量被告於本院第二審
    審理中已與告訴人和解成立，並已全額給付完畢，告訴人表
    示同意給予被告緩刑之機會等情，有被告與告訴人和解書、
    本院111年9月19日辦理刑事案件電話紀錄查詢表及同意書可
    稽（見本院卷第35、59、77頁），足認被告具有悔意，並已
    彌補告訴人之損害，堪信被告經此偵審程序及罪刑之宣告，
    當知所警惕，故本院亦認原審判決對被告所宣告之刑以暫不
    執行為適當，爰依刑法第74條第1項第1款規定宣告緩刑2年
    。
據上論斷，應依刑事訴訟法第455條之1第1項、第3項、第368 條
、第373條、第364條，判決如主文。
本案經檢察官吳協展聲請簡易判決處刑，檢察官郭武義到庭執行
職務。
中　　華　　民　　國　　111 　年　　10　　月　　13　　日
                  刑事第十庭  審判長法  官  曾鈴媖
　　　　　　　　　
　　　　　　　　　                  法  官  林怡姿
　　　　　　　　　
　　　　　　　　　                  法　官  蔣文萱
以上正本證明與原本無異。
不得上訴。
中　　華　　民　　國　　111 　年　　10　　月　　13　　日
                                    書記官  廖佳玲
【附件：本院110年度交簡字第1110號刑事簡易判決1份】